# 请教陈版：怎样理解直接指定的交易性金融资产

提问人：emmafang0815 时间：2017-02-20 12:05:33
请教陈版主： 公司购买了一个银行的人民币理财产品，非保本浮动收益， 1 年期，预期年化收益率3.8%，不可提前赎回。我理解，持有意图是为了获取利息收益，并且因为收益不固定且没有活跃市场报价，所以记入可供出售金融资产比较合适，预期收益率就做为判断公允价值的基础记入其他综合收益。但也有人认为可以直接指定为以公允价值计量且变动记入损益的金融资产。
根据准则讲解的规定，符合以下条件之一的，可以直接指定：1.该指定可以消除或明显减少由于该金融资产或金融负债的计量基础不同而导致的相关利得或损失在确认和计量方面不一致的情况。2.企业的风险管理或投资策略的正式书面文件已载明，该金融资产组合、该金融负债组合或该金融资产和金融负债组合，以公允价值为基础进行管理、评价并向关键管理人员报告。此项条件着重企业日常管理和评价业绩的方式，而不是关注金融工具组合中各组成部分的性质。
对于上述的第 2 点，看似只要管理层自己认定是按照公允价值来管理、评价和报告理财产品，并且出一个正式的风险管理的文件，就可以把任何非衍生工具的理财or投资产品直接指定为以公允价值计量且变动记入损益的金融资产，而不是记入其他综合收益，这样不就可以调节利润了？不知道实务中关于这一点还有什么其他的限制条件吗，比如只能适用于主营业务是投资的公司？谢谢陈版。

回答人：chenyiwei
《企业会计准则第 22 号——金融工具确认和计量》第十条：在活跃市场中没有报价、公允价值不能可靠计量的权益工具投资，不得指定为以公允价值计量且其变动计入当期损益的金融资产。
另外，即使确实满足条件要指定，也需要明确的管理层意图、风险管理策略等全套正式、书面的规范文件。并不容易做到。